【裁判字號】    92,裁,816
【裁判日期】    920619
【裁判案由】    廣播電視法
【裁判全文】
最  高  行  政  法  院  裁  定                    九十二年度裁字第八一六號
    上  訴  人  三大有線電視股份有限公司
    代  表  人  乙○○
    訴訟代理人  杜立兆律師
    被 上訴 人  彰化縣政府
    代  表  人  甲○○
右當事人間因廣播電視法事件，上訴人對於中華民國九十一年四月四日臺中高等行政
法院九十一年度訴字第二九號判決，提起上訴，本院裁定如左：
    主  文
上訴駁回。
上訴審訴訟費用由上訴人負擔。
    理  由
一、按對於高等行政法院判決上訴，非以其違背法令為理由，不得為之，行政訴訟法
    第二百四十二條定有明文。是對於高等行政法院判決上訴，若未具體說明原判決
    違背何項法令、不適用或如何適用不當之具體情事，即非主張原判決違背法令以
    為上訴理由，其上訴不應准許。
二、本件上訴意旨略謂：頻道供應商東森集團轄下之「東森育樂台」、「中都卡通台
    」是八十九年上訴人與頻道供應契約範圍內，但頻道供應商片面通知上訴人應於
    八十九年十月十六日更改為「東森新聞Ｓ頻道」及「東森ＹＯＵＮＧＴＶ」，上
    訴人為求全面釐清遂暫停播系爭「東森新聞台」，此是維護契約完整性及保護客
    戶之權宜措施。乃被上訴人未究明上訴人與頻道供應商契約之內容，徒以上訴人
    暫停「東森新聞台」驟加重罰，顯失公平。次按「行政裁量權之行使，倘有違背
    法令誤認事實，違反目的，違反平等原則或比例原則等情形之一者，仍不失違法
    」鈞院七十一年判字第九二五號著有判決可稽，茲頻道供應商與上訴人所訂契約
    ，由上訴人給付價金，頻道供應商提供節目予上訴人播送，雙方立於平等地位，
    今頻道供應商片面毀約在先，致上訴人難按契約履行，平等基礎悉遭頻道供應商
    破壞，乃原判決徒拘泥於「相同之事實應有相同之處理」，以認定「平等原則」
    ，上訴人以為原審判決對「平等原則」之認定實為袒護頻道供應商不公平不平等
    之違法判決等語。惟查「平等原則」係行政機關非有正當理由，作成行政處分時
    ，對行為所規制之對象，不得為差別待遇，是其適用之範疇限於公法上之行政處
    分。上訴人主張頻道供應商片面毀約，平等基礎悉遭破壞，縱令屬實，要係契約
    履行之民事糾紛，核與公法上之「平等原則」及前舉本院判決，二者性質互異，
    自難相提並論，上訴人執以指摘原判決違誤，顯無法律之依據。此外上訴論旨僅
    一再重述頻道供應商任意變更頻道之不當，然未具體說明原判決確有如何違背法
    令之處，依首揭規定及說明，其上訴為不合法，應予駁回。
三、依行政訴訟法第二百四十九條第一項前段、第一百零四條、民事訴訟法第九十五
    條、第七十八條，裁定如主文。
中    華    民    國    九十二      年      六        月      十九      日
                    最 高 行 政 法 院  第 四 庭
                                審 判 長 法  官      廖  政  雄
                                         法  官      趙  永  康
                                         法  官      林  清  祥
                                         法  官      鍾  耀  光
                                         法  官      姜  仁  脩
右  正  本  證  明  與  原  本  無  異
                                         法院書記官  張  雅  琴
中    華    民    國    九十二      年      六        月      二十      日


司法院資訊處製作；財團法人民間司法改革基金會備份。
